臺灣基隆地方法院刑事判決　　　　　　96年度交簡上字第10號
上　訴　人
即　被　告　乙○○
上列上訴人因過失致死案件，不服本院簡易庭民國96年2月15日
96年度基交簡字第66號第一審判決（聲請簡易判決處刑書案號：
臺灣基隆地方法院檢察署96年度偵字第411號）提起上訴，本院
管轄之第二審合議庭判決如下：
        主  文
上訴駁回。
　　　  事實及理由
一、本件事實及理由均引用如附件所示之本院基隆簡易庭第一審
    判決書所載之事實及理由。另補充如下：上訴人即被告乙○
    ○上訴理由稱車禍現場無被害人白和宏之煞車痕，可見其車
    禍極快，為本件車禍主因，其聲請檢察官將本件車禍送覆議
    ，原判決未考量此等事項云云，然查，車禍現場既無被害人
    之煞車痕，則其之車速殆屬無從換算，再本件之路權屬直行
    之被害人，故被告若依規定禮讓被害人先行，則不論被害人
    車速如何快，本件車禍無從發生，故原審判決引用台灣省基
    宜區車輛行車事故鑑定委員會之鑑定意見，認被告係本件車
    禍主因，被害人未注意車前狀況為次因，堪屬的論，上訴人
    任意指摘原判決及台灣省基宜區車輛行車事故鑑定委員會之
    鑑定意見有上開錯誤，並非公允。再查，上訴人又稱其並非
    無誠意與被害人家屬和解，係被害人家屬要求新台幣1400餘
    萬元，所以才無法和解，然此並非刑事法院所得審酌之事項，
    況被害人時值盛年，其在台已婚，自須擔負扶養在台妻子與
    波蘭之親屬之義務，被害人家屬要求上開金額之賠償，自非
    過份，況民事和解亦與原審判決是否疏漏無涉。綜此，本院
    調查本案事實之結論與第一審法院之認定結果初無二致。
二、原審核被告所為，係犯刑法第276條第1項之過失致死罪，並
    因被告犯後自首依同法第62條前段之規定減輕其刑，除引用
    該等法條外，並適用刑法第41條第1項前段，刑法施刑法第1
    條之1，而判處被告有期徒刑6月，如易科罰金以新台幣2000
    折算1日，其認事、用法均無違誤，量刑亦未違反比例原則
    。上訴人即被告徒引上開辯詞，以為本件上訴，並指摘原判
    決不當，核無理由，應予駁回。
據上論斷，應依刑事訴訟法第455條之1第3項、第368條、第373
條，判決如主文。
本案經檢察官丙○○到庭執行職務
中　　華　　民　　國　　96　　年　　4 　　月　　20　　日
                  刑事第四庭審判長法  官　鄭景文
                  　　　　　　　　法  官  林淑鳳
                  　　　　　　　　法　官  曾雨明
以上正本證明與原本無異。
本件不得上訴。
中　　華　　民　　國　　96　　年　　4 　　月　　23　　日
                                  書記官  施鴻均
【附錄論罪法條】：
刑法第二百七十六條
因過失致人於死者，處二年以下有期徒刑、拘役或二千元以下罰
金。
【附件】：
臺灣基隆地方法院刑事簡易判決　　　　96年度基交簡字第66號
聲　請　人　臺灣基隆地方法院檢察署檢察官
被　　　告　乙○○　男　56歲（民國○○年○月○○日生）
　　　　　　　　　　身分證統一編號：Ｚ000000000號
　　　　　　　　　　住臺北市○○區○○街28巷21號
上列被告因過失致死案件，經檢察官聲請以簡易判決處刑（96年
度偵字第411號），本院判決如下：
        主  文
乙○○因過失致人於死，處有期徒刑陸月，如易科罰金以新台幣
貳仟元折算壹日。
        事實及理由
一、本件犯罪事實、證據及應適用之法條均引用如附件檢察官聲
    請簡易判決處刑書之記載。
二、刑之酌科：被告於肇事向前來處理車禍之基隆市警察局交通
    隊警員自首坦承肇事，此有基隆市○○○道路交通事故肇事
    人自首情形紀錄表 1份在卷可據，其為於未發覺之犯罪自首
    而接受裁判，應依刑法第62條前段之規定減輕其刑。本院審
    酌被告乙○○駕車行經行車管制號誌正常岔路口，左轉彎未
    讓迎面直行車先行，為肇事主因之過失程度（被害人白和宏
    駕駛機車，行經行車管制號誌正常岔路口，未注意車前狀況
    ，為肇事次因而與有過失），其於犯後立即自動報警處理，
    然迄未與被害人家屬達成和解賠償其損害等一切情狀，量處
    如主文所示之刑，並諭知易科罰金之折算標準。
三、依刑事訴訟法第449條第1項前段、第 454條第 2項，刑法第
    276條第1項、第62條前段、第41條第 1項前段，刑法施行法
    第1條之1，逕以簡易判決處刑如主文。
如不服本判決，應於判決送達後10日內，向本院提出上訴狀。
中　　華　　民　　國　　96　　年　　2 　　月　　15　　日
                  基隆簡易庭法  官    何怡穎
以上正本證明與原本無異。
如不服本判決，應於判決送達後10日內，向本院提出上訴書狀，
上訴於本院合議庭，並按他造當事人之人數附具繕本。
中　　華　　民　　國　　96　　年　　2 　　月　　15　　日
                            書記官    鄭梅君
附錄論罪法條
刑法第二百七十六條
因過失致人於死者，處二年以下有期徒刑、拘役或二千元以下罰
金。
附件：
臺灣基隆地方法院檢察署檢察官聲請簡易判決處刑書
 　　　　　　　　　　　　　　　　　　　 96年度偵字第411號
　　被　　　告　乙○○　男　56歲（民國○○年○月○○日生）
　　　　　　　　　　　　住臺北市○○區○○街28巷21號
　　　　　　　　　　　　國民身分證統一編號：Ｚ000000000號
上列被告因過失致死案件，業經偵查終結，認應聲請簡易判決處
刑，茲將犯罪事實及證據並所犯法條分敘如下：
        犯罪事實
一、乙○○於民國95年10月20日15時 55分許，駕駛車牌號碼AT
    —5411號自小客車，行經基隆市○○○路欲左轉自治北街，
    未讓迎面直行車先行，適逢白和宏（波蘭籍）騎乘車號POO
    —420號重機車，視線為內側車道貨櫃車（車號AW- 549號）
    阻擋，煞車不及發生碰撞，致白和宏彈起摔落地面，腦頭部
    受傷，經送八堵礦工醫院救治，仍於同日20時 5分許，因顱
    內出血不治死亡。
二、案經本檢察官主動簽分偵辦。
        證據並所犯法條
一、訊據被告乙○○對上揭犯行坦承不諱。本件車禍有道路交通
    事故現場圖、交通事故調查報告表、現場照片26張在卷可資
    佐證。本件車禍被害人白和宏因此受傷死亡，經本檢察官督
    同法醫師相驗屬實，製有相驗筆錄、相驗屍體證明書、驗斷
    書在卷可憑。本件車禍經送台灣省基宜區車輛行車事故鑑定
    委員會鑑定，認為：「乙○○駕駛自小客車，行經行車管制
    號誌正常岔路口，左轉彎車未讓迎面直行車先行，為肇事主
    因」。該委員會95年12月13日基宜鑑字第0955003440號鑑定
    意見書在卷可稽。被害人白和宏確因本件車禍，顱內出血致
    死。被告駕車過失之行為，與被害人之死亡結果間，自具有
    相當因果關係，是被告犯嫌應堪認定。
二、核被告所為係犯刑法第276 條第1 項之過失致死罪嫌。
三、依刑事訴訟法第451 條第1 項聲請簡易判決處刑。
　　此致
臺灣基隆地方法院基隆簡易庭
中　　華　　民　　國　　96　　年　　1 　　月　　20　　日
　　　　　　　　　　　　　　　檢察官　甲  ○　○
本件正本證明與原本無異
中　　華　　民　　國　　96　　年　　1 　　月　　26　　日
　　　　　　　　　　　　　　　書記官　林　亮　珠
